【裁判字號】    90,勞簡抗,2
【裁判日期】    901030
【裁判案由】    給付退休金
【裁判全文】
臺灣臺北地方法院民事裁定  九十年度勞簡抗字第二號
    抗  告  人  甲○
    相  對  人  交通部公路局
    法定代理人  梁樾
右當事人間請求給付退休金事件，抗告人對於民國九十年三月九日本院台北簡易庭所
為之九十年度北勞簡字第三五號裁定提起抗告，本院裁定如左：
    主      文
抗告駁回。
抗告費用由抗告人負擔。
    理      由
一、按「抗告法院認抗告為不合法或無理由者，應為駁回抗告之裁定。」此於簡易訴
    訟程序準用之，民事訴訟法第四百三十六條之一第三項、第四百九十二條第一項
    分別定有明文。
二、本件抗告意旨略以：抗告人聲請退休照准，所餘退休金給付問題，應為私法上之
    債務債權關係，相對人既未全額給付，抗告人自得對其提起民事訴訟，最高法院
    五十八年台上字第三０六六號判決：「聲請退休係公法關係，固非私法機關所得
    受理，但退休經核准，退休金額經核定後，退休人員即有照額請領之權，支給機
    關亦有照額支給之義務，此項權利義務，即難謂非私法上債權債務關係。」之見
    解可資參照。原審逕認此為公法關係而裁定駁回抗告人之起訴及假執行之聲請，
    容有違誤，是提起本件抗告，請求廢棄本院台北簡易庭於民國九十年三月九日所
    為之九十年度北勞簡字第三十五號裁定云云。
三、經查，抗告人於原審起訴，係主張相對人於計算抗告人退休金時，所合計之年資
    應自八十六年六月一日起計算，詎相對人竟自五十九年五月七日起計算抗告人之
    年資，退休金因此短少，相對人即應給付此一退休金之差額等語。依此抗告人起
    訴主張之事實，係基於公法關係請求相對人給付短少之公務人員退休金，核其性
    質為公法上之請求權，而非私法上之權利，普通法院並無審判權甚明。抗告人雖
    另舉前述最高法院判決為其依據，然查本件抗告人所主張者，係相對人計算退休
    金年資不當，致退休金短少，此與前述最高法院判決所指退休金額已經核定，而
    未經發放之情形，並不相同，因此前述最高法院之見解，於本件尚無適用之餘地
    。況現行政訴訟法已增列給付之訴，抗告人亦得循該管道獲得救濟，自更無透過
    民事訴訟請求相對人為公法上給付之必要。
四、從而，兩造間之給付退休金事件既係基於公法關係之請求，而非屬普通法院權限
    ，則依民事訴訟法第二百四十九條第一項第一款之規定，即應駁回抗告人之起訴
    。原審依此理由裁定駁回抗告人之起訴，核無不當，抗告人指摘原裁定不當，求
    予廢棄，為無理由，應予駁回。
五、依民事訴訟法第四百三十六條之一第三項、第四百九十二條第一項、第九十五條
    、第七十八條，裁定如主文。
中      華      民      國    九十      年      十      月    三十    日
                                            勞工法庭審判長法官  楊絮雲
                                                          法官  賴錦華
                                                          法官  林鴻達
右正本證明與原本無異
本件不得抗告
中      華      民      國    九十      年      十      月    三十    日
                                                        書記官  林秀娥


司法院資訊處製作；財團法人民間司法改革基金會備份。
